【裁判字號】    88,訴,1835
【裁判日期】    890203
【裁判案由】    回復原狀
【裁判全文】
臺灣臺中地方法院民事裁定  八十八年度訴字第一八三五號
  原      告  乙○○
  即反訴被告
  訴訟代理人  常照倫        律師
  複代理人    劉惠利        律師
              張瓊文        律師
  被      告  甲○○
  即反訴原告                籍.
                            現.
  訴訟代理人  賈俊益        律師
  複代理人    廖雅婕        律師
右當事人間請求回復原狀事件，被告提起反訴，本院裁定如左：
    主      文
反訴原告之反訴及其假執行之聲請均駁回。
反訴訴訟費用由反訴原告負擔。
    理      由
一、按反訴之標的，如與本訴之標的及其防禦方法不相牽連者，不得提起，民事訴訟
    法第二百六十條第一項定有明文。
二、本件反訴原告聲明判決反訴被告應給付反訴原告新台幣（下同）一百三十八萬元
    及自反訴起訴狀送達翌日起至清償日止按年息百分之五計算之利息，並陳明願供
    擔保請准宣告假執行。其陳述略稱：反訴被告於民國（下同）八十六年九月一日
    與佑達營造股份公司（簡稱佑達公司）簽訂工程款結算協議書，依協議書約定，
    反訴被告應以坐落台東市○○街七０二巷八八號建物及土地充抵部分工程款，另
    所餘尾款一百八十八萬元，由反訴被告開立三張面額五十萬元之支票以為清償，
    另三十八萬元則留做工程款，於壹年期滿後給付。就反訴被告開立之三張票期分
    別為六個月、七個月及八個月之遠期支票，該三張支票中第一張兌現，其餘二張
    退票，經反訴被告要求，佑達公司同意以由反訴被告所持發票人為全駿實業股份
    有限公司之客票換票，將清償期限延至八十七年四月及八十七年六月間，惟該兩
    張客票仍遭退票，加上於八十七年九月一日到期之保留款三十八萬元，反訴被告
    應給付一百三十八萬元予佑達公司。佑達公司為便利求償及訴訟經濟之考量，將
    該工程款債款轉讓予反訴原告，為此反訴原告基於前述工程款結算協議書之契約
    關係，向反訴被告請求工程款一百三十八萬元及利息云云。
三、惟查，本訴原告所起訴者，係以被告未依約塗銷抵押貸款而履行不動產買賣契約
    ，請求解除買賣契約回復原狀，並請求被告應給付原告代墊之銀行貸款利息，至
    於原告所提出之工程款結算協議書，僅係用以說明本訴不動產買賣契約之價金，
    係以部分工程款抵充（二百二十萬元）。至於被告主張所受讓者，則為供抵充價
    金以外之工程款債權（一百三十八萬元），其與本訴之不動產買賣契約關係，係
    屬不同兩事。被告對於原告提起反訴，請求給付工程款一百三十八萬元及利息，
    該反訴為標的之法律關係，與本訴之標的及反訴原告對於本訴之防禦方法，均屬
    不相牽連，揆諸首揭說明，應認為不合法。其假執行之聲請亦失所附麗，應併駁
    回之。
四、依民事訴訟法第二百四十九條第一項第六款、第九十五條、第七十八條裁定如主
    文。
中      華      民      國    八十九    年      二      月        三    日
                                        臺灣臺中地方法院民事第三庭
~B法      官  許冰芬
右為正本係照原本係成。
如對本裁定抗告，應於送達後十日內向本院提出抗告狀。
中      華      民      國    八十九    年      二      月        三    日
~B法院書記官


司法院資訊處製作；財團法人民間司法改革基金會備份。
